【裁判字號】    97,易,167
【裁判日期】    970731
【裁判案由】    傷害
【裁判全文】
臺灣嘉義地方法院刑事判決               97年度易字第167號
公  訴  人  臺灣嘉義地方法院檢察署檢察官
被      告  戊○○
            丁○○
                      巷17號.
上列被告因傷害案件，經檢察官提起公訴（96年度偵續字第60號
），本院判決如下：
    主  文
戊○○共同犯傷害罪，處有期徒刑陸月，如易科罰金，以新臺幣
壹仟元折算壹日，減為有期徒刑參月，如易科罰金，以新臺幣壹
仟元折算壹日。
丁○○共同犯傷害罪，處有期徒刑陸月，如易科罰金，以新臺幣
壹仟元折算壹日，減為有期徒刑參月，如易科罰金，以新臺幣壹
仟元折算壹日。
    事  實
一、戊○○於民國95年12月7日，向乙○○承租建物門牌號碼為
    嘉義市○區○○里○○路148號1樓經營卡拉OK店，租賃期間
    自同日起，至96年5月6日止，每月租金新台幣（下同）2500
    0元，戊○○並依租賃契約第5條交付押租金25000元予乙○○。戊○○承租1個月後欲中止該租賃契約，屢次要求乙○○返還押租金均遭乙○○拒絕，遂心生不滿，竟與其前夫丁○○及另2名真實年籍姓名均不詳之年約40、50歲之男子，
    共同基於傷害之犯意聯絡，於96年1月10日下午，由丁○○
    駕駛其不知情之兒子陳國偉所有車牌號碼4250—PK號自用小
    客車，搭載上揭2名男子共同前往上址與戊○○會合，待抵
    達後，戊○○隨即按押乙○○位於前開卡拉OK店樓上之住處
    電鈴，待乙○○下樓後，丁○○立刻揪住乙○○衣領，先以
    拳頭毆打乙○○之頭部，並要求乙○○返還押租金予戊○○
    ，然乙○○因認戊○○於租賃期限屆至前反悔退租，依彼此
    所訂租賃契約第7條，無權要求返還押租金，遂拒絕丁○○
    的要求，丁○○繼而與上開年約50歲之男子將乙○○拉到上
    開卡拉OK店包廂內接續徒手毆打乙○○，致乙○○受有頭部
    外傷、合併臉部挫傷及四肢多處挫擦傷等傷害，嗣經乙○○
    報警處理，為警循線查獲。
二、案經乙○○訴由嘉義市警察局第二分局報告台灣嘉義地方法
    院檢察署檢察官偵查起訴。
    理  由
壹、程序部分
        按被告以外之人於偵查中向檢察官所為之陳述，除顯有
    不可信之情況外，得為證據，刑事訴訟法第159條之1第2項
    定有明文。查證人乙○○、甲○○於偵查中向檢察官所為之
    證詞，均經具結，擔保證言之真實性及憑信性，並提高證人
    之責任心及警戒心，使其為誠實之陳述，且依卷內資料亦查
    無有何顯不可信之情況，是依上開規定，應認證人乙○○、
    甲○○於偵查中向檢察官所為之陳述，得為證據。
貳、實體部份
一、訊據被告戊○○、丁○○2人固均坦承於前揭時、地與告訴
    人乙○○發生爭執等情，惟均矢口否認有任何共同傷害犯行
    ，被告戊○○辯稱：其當天係要向告訴人索討押租金，並未
    有毆打告訴人之情，告訴人之傷勢是伊自己跌倒受傷所致云
    云；被告丁○○則以：伊僅與告訴人發生拉扯，是告訴人自
    己跌倒，伊並未動手毆打告訴人云云。惟查：
（一）告訴人就其如何遭被告2人與另2名真實姓名年籍不詳之成
      年男子於上揭時、地共同傷害之情節，迭於偵查中及本院
      審理時指述綦詳（見96年度偵字第3026號偵查卷第8頁、
      96年度偵續字第41號卷第43、44頁本院卷97年6月24日審
      判筆錄第3、4頁），且互核一致，而觀之卷附財團法人天
      主教聖馬爾定醫院出具之告訴人於案發當日急診之診斷證
      明書（見警卷第19頁），告訴人所受之傷勢與其所指述被
      告等人傷害之方法及下手之部位亦屬吻合，又告訴人遭被
      告等人傷害後，隨即報警，並向到現場處理之警員丙○○
      敘明伊遭承租房子的人毆打等情，已據證人即警員丙○○
      到庭具結證述無訛（見本院卷97年7月25日審判筆錄第4至
      第6頁），復參酌證人即案發當時在戊○○上開卡拉OK 店
      外經營檳榔店之甲○○於偵查中具結證稱：「那天我在顧
      攤，快要休息，我有看見三個男子開車來進入乙○○房子
      ，然後我有聽到乒乒碰碰的聲音，我不敢進去看，他們進
      去多久我已經不記得了，等到他們出來我覺得怪怪的，他
      們要開車離開的時候，我抄下他們的車牌號號碼，乙○○
      過一段時間才出來，我不敢問乙○○發生什麼事，乙○○
      自己說他被他們打，難怪我聽到乒乒碰碰的聲音，我就把
      我抄車牌號碼的紙條交給乙○○，那一天除了我之外，還
      有幾個歐巴桑有聽到，但是沒有人敢進去，她們看一下就
      走了。」（見96年度偵續字第41號偵查卷第45至第46頁）
      及卷附證人甲○○所自承（見本院卷97年7月25日審理筆
      錄第4頁）當時其所書寫之車牌號碼紙條影本1件（見96年
      度偵序字第41號偵查卷第49頁），復警員依據該字條查詢
      車籍資料為陳國偉即丁○○之子所有之情，亦據警員丙○○於本院審理時證述（見本院卷97年7月25日審理筆錄第
      6頁）屬實，並有車籍資料作業詳細畫面（見警卷第27頁
      ）及陳國偉口卡片（見警卷第30頁）各1件在卷可按，另
      告訴人與被告戊○○間確有租賃契約，並衍生糾紛，亦有
      卷附房屋租賃契約書暨存證信函（見警卷第20至第25頁）
      足憑。綜上，告訴人前開指述應非子虛，雖告訴人所陳報
      警時間與警員丙○○於本院審理時所陳告訴人報案時間有
      所出入，然因未關傷害情事，故認並不影響告訴人上揭指
      述之憑信性，併予敘明。
（二）被告戊○○、丁○○2人雖均矢口否認有傷害告訴人之情
      ，然其等對於案發當日在告訴人住處1樓之卡拉OK店所發
      生之案情始末，前後辯解始終南轅北轍，且互核亦多所出
      入，均難信其等辯解為真實：
 （1）被告戊○○初於警詢時供稱：當時現場有伊、被告丁○○
      及2名客人在場，被告丁○○開車至其店中，由伊請乙○○下樓，並由被告丁○○向乙○○催討押金，2名客人則
      在店裡的小包廂內，伊在乙○○下樓不到5分鐘就有事先
      離開，不清楚被告丁○○及店內2名客人有無毆打告訴人
      等語（見警卷第3至第5頁）；復於偵查中供稱：當天係被
      告丁○○與另1名男子至其店內幫其搬家，告訴人很兇，
      和1名男子在小包廂發生拉扯，拉扯後告訴人自己撞倒椅
      子，其等一直搬家到下午6時左右離開（見96年度偵字第
      3026號偵查卷第9頁），又於本院審理時供稱：當天被告
      丁○○係至其店內幫忙伊，當時還有2名客人在其店內消
      費，直到卡拉OK機被老闆搬走，因告訴人下樓後與伊談論
      退押租金的態度很兇，2名客人就拉住告訴人，被告丁○○見狀要將他們分開，告訴人作勢打人，就與2名客人拉
      扯至包廂去，結果跌倒等語（見本院卷97年7月25日審判
      筆錄第10頁）。
 （2）被告丁○○初於警詢時供稱：當天伊與告訴人在被告戊○○店內因押租金情事發生爭吵，繼而相互拉扯，約過2分
      鐘，有2名客人進入店內消費，該2名客人將告訴人拉至包
      廂內毆打，其見狀即入包廂內幫忙拉開，事後伊與被告戊○○一起離開，該2名客人何時離去則伊不知道等語（見
      警卷第9至12頁）；復於偵查中供稱：伊當天係至被告戊○○店內幫忙搬家，店內尚有1名男客人，因伊向告訴人
      催討押租金而互相拉扯，後來該名男客覺得告訴人很吵，
      就將告訴人叫至包廂內，2人並發生拉扯，伊見狀入內將
      客人拉開，告訴人就跌到撞倒沙發扶把等語（見96年真字
      第3026號偵查卷第9頁），又於本院審理時供稱：當天伊
      與告訴人雖有拉扯行為，然係告訴人自己跌倒，當時有2
      名客人看不過就過來打告訴人，事後伊開車離開，該2名
      客人係搭伊的車一起離開，因伊跟該2名客人不熟，故該2
      名客人至嘉義市○○路與和平路口就下車了等語（見本院
      卷97年4月29日準備程序筆錄第3頁、97年7月25日審判筆
      錄第11頁）。
（三）是被告2人所執前開辯解，要屬卸飾之詞，均不足採信，
      本件事證明確，被告犯行堪以認定，應依法論科。
二、核被告戊○○、丁○○2人所為，均係犯刑法第277條第1項
    前段之傷害罪。被告2人與另2名真實姓名年籍不詳之成年男
    子間有犯意聯絡及行為分擔，均為共同正犯。爰審酌被告2
    人犯罪之動機、目的、手段，告訴人之傷情，被告2人自案
    發迄今均飾詞狡辯，亦未與告訴人達成和解，未見其等之悔
    意等一切情狀，分別量處如主文所示之刑，並諭知易科罰金
    之折算標準，以示懲儆。
三、按犯罪在中華民國96年4月24日以前者，除本條例另有規定
    外，依下列規定減刑：一、死刑減為無期徒刑。二、無期徒
    刑減為有期徒刑20年。三、有期徒刑、拘役或罰金，減其刑
    期或金額2分之1。中華民國九十六年罪犯減刑條例第2條第
    1項定有明文。查被告2人所犯上開傷害罪，犯罪時間在中華
    民國96年4月24日以前，復無不得減刑之例外情形，自合於
    上開條例第2條第1項第3款之規定，應減其宣告刑2分之1，
    並依據同條例第9條諭知易科罰金之折算標準。
據上論斷，應依刑事訴訟法第299條第1項前段，刑法第28條、第
277條第1項前段、第41條第1項前段，刑法施行法第1條之1第1項
、第2項前段，中華民國九十六年罪犯減刑條例第2條第1項第3款
、第7條、第9條，判決如主文。
本案經檢察官江金星到庭執行職務
中     華     民       國      97   年   7  月   31   日
                      刑事第三庭  法  官  劉 瓊 雯
上列正本證明與原本無異。
如不服本判決，應於判決送達後十日內向本院提出上訴狀，上訴
書狀依法應敘述具體理由，如未敘述具體理由者，應於上訴期間
屆滿後二十日內補提理由書於本院（均應附繕本）。告訴人或被
害人如對於本判決不服者，應具備理由請求檢察官上訴，其上訴
期間之計算係以檢察官收受判決正本之日期為準。得於10日內上
訴。
中     華     民       國      97   年   7  月   31   日
                                  書記官  劉 美 娟
附錄本案論罪科刑法條全文：
刑法第277條第1項前段
（普通傷害罪）
傷害人之身體或健康者，處 3 年以下有期徒刑、拘役或 1 千元
以下罰金。


司法院資訊處製作；財團法人民間司法改革基金會備份。
